【裁判字號】    90,易,165
【裁判日期】    900418
【裁判案由】    傷害
【裁判全文】
臺灣嘉義地方法院刑事判決                            九十年度易字第一六五號
    公  訴  人  臺灣嘉義地方法院檢察署檢察官
    被      告  乙○○
右列被告因傷害案件，經檢察官提起公訴（九十年度偵字第五九七號），本院判決如
左：
    主  文
乙○○傷害人之身體，處拘役伍拾日，如易科罰金，以佰元折算壹日。
    事  實
一、乙○○係甲○○之鄰居，二人平日感情不睦，於民國八十九年十二月八日傍晚五
    時許，乙○○外出散步，途經嘉義縣民雄鄉雙福村十三鄰雙福八六之十五號甲○
    ○住處前，因不滿甲○○持鐵棍與其妻擋住去路，竟頓萌傷害犯意，持隨身所攜
    帶之木棍朝甲○○頭部毆打，甲○○因而受有頭部撕裂傷長達十三公分之傷害。
    乙○○於傷害甲○○後，即將該木棍丟棄。
二、案經甲○○訴由嘉義縣警察局民雄分局報告台灣嘉義地方法院檢察署檢察官偵查
    起訴。
    理  由
一、訊據被告乙○○固坦認於右揭時地與告訴人甲○○發生肢體衝突，惟矢口否認有
    何傷害犯行，辯稱：告訴人先拿鐵棍打人，伊將鐵棍擊落後即行離去，是告訴人
    自己撞到鐵棍才受傷云云。惟查：右揭犯罪事實，業據告訴人指訴甚詳，而告訴
    人受有頭部撕裂傷十三公分，於案發當天即八十九年十二月八日前往財團法人嘉
    義基督教醫院醫院急診等情，亦有該醫院診斷證明書一紙附卷可稽（警卷第五頁
    ）。依診斷證明書所載告訴人之傷勢可見，如非以凶器攻擊，而僅徒手毆打，絕
    無以致之，況被告既辯稱將鐵棍擊落後即行離去，則鐵棍既已落地，告訴人更不
    可能自己撞到鐵棍而受傷。是被告所辯，無非卸責之詞，事證明確，其犯行堪以
    認定。
二、被告傷害人之身體，核其所為，係犯刑法第二百七十七條第一項之傷害罪。爰審
    酌被告犯罪之動機、目的、手段，告訴人於本案有持鐵棍挑釁之舉，非無過咎，
    及被告於犯後矢口否認犯行，又未賠償告訴人之損害，未見具體悔過表現等一切
    情狀，量處如主文所示之刑，並諭知易科罰金之折算標準，以示儆懲。被告傷害
    告訴人所用之木棍一支，於案發後已遭丟棄，此據被告供承在卷，既未據扣案，
    無法證明現尚存在，且所有權誰屬亦不明，爰不另為沒收之諭知，附此敘明。
據上論斷，應依刑事訴訟法第二百九十九條第一項前段，刑法第二百七十七條第一項
、第四十一條第一項前段，罰金罰鍰提高標準條例第一條前段、第二條，判決如主文
。
本案經檢察官陳美君到庭執行職務。
中    華    民    國      九  十      年      四      月      十八      日
                                      臺灣嘉義地方法院刑事第二庭
          審判長法  官  許  進  國
                                                法  官  李  麗  萍
                                                法  官  廖  政  勝
右正本證明與原本無異。
如不服本判決，應於判決送達後十日內向本院提出上訴狀( 應附繕本 )。
中    華    民    國      九  十      年      四      月      十八      日
                                                書記官  陳  湘  蓉
附錄本案論罪科刑法條全文：
刑法第二百七十七條第一項
傷害人之身體或健康者，處三年以下有期徒刑，拘役或一千元以下罰金。


司法院資訊處製作；財團法人民間司法改革基金會備份。
